# 持有少数股权如何取得控制权

提问人：F_Gabriella 时间：2020-10-14 09:33:07
A公司与B公司合资设立新公司C，A公司对C公司持股49%，B公司对C公司持股51%，初步协商双方对重大事项均有一票否决权，B公司要求公司章程体现同股同权。在此种情况下，如何修改公司章程既能体现同股同权又能使A公司合并C公司？

回答人：chenyiwei
这种情况下，仅仅修改C公司的章程是不可能实现A合并C的，至少是不充分的。A应提供相应的事实证据表明A可以主导C的财务、决策等相关活动，常见的例子包括但不限于：
1 、B的投资属于明股实债，A向B承诺保证其投资本金安全和取得约定的保底收益，或者在未来一段时间后收购B所持有的A的股权，且收购价格按照“本金+利息”原则确定，C的绝大部分剩余收益和亏损风险由A享有或承担；
2 、A对于C所处行业有更多经验和资源，在市场、采购渠道、技术、管理等方面相较于B有明显优势，B的角色主要是资金提供者；
3 、C的股东会、董事会上的各项财务和经营议案均由A提出，且均获得通过，B从未否决过；
4 、C的大部分董事和高管由A派驻，A将C纳入其集团的整体运营架构，直接向C下达经营和考核指标等。